臺灣高雄地方法院民事裁定　九十一年度家聲字第八三號
　　聲　請　人　財政部國有財產局台灣南區辦事處
　　法定代理人　甲○○
　　送達代收人　乙○○
右聲請人聲請核定遺產管理人報酬事件，本院裁定如左：
    主　　　文
聲請人任被繼承人丙○○之遺產管理人之報酬定為新台幣四十七萬五千二百五十元。
程序費用由聲請人負擔。
    理　　　由
一、按「遺產管理人，得請求報酬，其數額由親屬會議按其勞力及其與被繼承人之關
    係酌定之」、「依本法之規定應開親屬會議時，由當事人、法定代理人或其他利
    害關係人召集之」、「親屬會議不能召開或召開有困難時，依法應經親屬會議處
    理之事項，由有召集權人聲請法院處理之」，民法第一千一百八十三條、第一千
    一百二十九條、第一千一百三十二條第二項前段分別定有明文。又上開聲請法院
    酌給選定之遺產管理人報酬之規定，於民法第一千一百七十八條第二項法院選任
    之遺產管理人準用之，非訟事件法第七十八條第二項復有明文規定。
二、聲請意旨略以：聲請人前依鈞院八十年繼字第六六四號民事裁定，被選任為被繼
    承人丙○○之遺產管理人，經裁定確定後，聲請人業已遵行職務，於八十一年五
    月二日依鈞院准予公示催告辦理登報在案。又丙○○之遺產，經依財政部財稅資
    料中心查告，遺有坐落於高雄縣鳳山市○○段一二二七地號等五筆土地，經依九
    十一年度土地公告現值計算，其遺產總值合計為新台幣（下同）四千七百五十二
    萬五千元。因丙○○並無親屬會議可資酌定報酬數額，爰依民法第一千一百八十
    三條規定及財政部訂頒「代管無人承認繼承遺產作業要點」第十四點第三項之規
    定，聲請鈞院依丙○○遺產現值百分之一計算，裁定聲請人之報酬為四十七萬五
    千二百五十元等語，並提出民事裁定暨確定證明書、公示催告裁定及登報證明單
    、歸戶財產查詢清單、土地登記謄本、遺產總值表、民事裁定及「代管無人承認
    繼承遺產作業要點」等件為證。
三、經查：
（一）繼承人丙○○於民國五十九年六月十八日去世，其繼承人有無不明，且迄末經
      親屬會議選定遺產管理人，嗣經本院選任聲請人為遺產管理人等情，業據本院
      依職權調取本院八十年度繼字第六六四號卷證核閱無訛。是被繼承人丙○○之
      親屬顯已不願處理丙○○遺產相關事宜，聲請人自難召開親屬會議酌定其管理
      丙○○遺產之報酬甚明，是其本於利害關係人之地位，向本院聲請酌定其任遺
      產管理人之報酬，揆諸首揭法律規定，尚屬所據。
（二）次查，聲請人主張丙○○之遺產經依財政部財稅資料中心查告，遺有前揭土地
      五筆，其遺產總值合計為四千七百五十二萬五千元之事實，復據其提出土地登
      記謄本、遺產總值表為證，堪信為實。本院審酌本件被繼承人遺產之多寡、處
      理所需時間之久暫、耗費人力之程度，並參酌財政部所頒訂之「代管無人承認
      繼承遺產作業要點」第十四點第三項有關請求管理遺產報酬不得低於遺產現值
      百分之一等一切情狀，認聲請人聲請尚屬合法正當，應予准許，爰酌定如主文
      所示之遺產管理人報酬。
四、依民法第一千一百五十條前段，裁定如主文。
中　　　華　　　民　　　國　　九十一　　年　　 十二 　　月　　二十四　　日
                              臺灣高雄地方法院家事法庭
~B法　　　官　施柏宏
右為正本係照原本作成。
如對本裁定抗告須於裁定送達後十日內向本院提出抗告狀。
中　　　華　　　民　　　國　　九十一　　年　　 十二　　 月　　二十四　　日
~B法院書記官　陳惠玲
